臺灣高等法院高雄分院刑事判決　　　　 94年度上訴字第390號
上　訴　人　臺灣高雄地方法院檢察署檢察官
上　訴　人　甲○○（原名黃文聰）
即　被　告
上列上訴人等因被告違反毒品危害防制條例案件，不服臺灣高雄
地方法院93年度訴字第2244號中華民國94年2 月25日第一審判決
（起訴案號：臺灣高雄地方法院檢察署93年度毒偵字第3557號）
，提起上訴，及移送併案（移送併辦案號：同署93年度毒偵字第
6515號、94年度毒偵字第1491號），本院判決如下：
    主  文
原判決撤銷。
甲○○連續施用第一級毒品，處有期徒刑玖月，扣案之第一級毒
品海洛因壹包（淨重零點柒壹公克、空包裝重零點貳貳公克）及
殘留海洛因之注射針筒壹支，均沒收銷燬之；又連續施用第二級
毒品，處有期徒刑伍月；應執行有期徒刑壹年，扣案之第一級毒
品海洛因壹包（淨重零點柒壹公克、空包裝重零點貳貳公克）及
殘留海洛因之注射針筒壹支，均沒收銷燬之。
    事  實
一、甲○○前曾於民國（下同）92年間因施用毒品案件，經原審
    法院裁定送觀察、勒戒後，認有繼續施用毒品之傾向，再以
    裁定令入戒治處所施以強制戒治，自92年8 月27日開始執行
    強制戒治，93年2 月4 日因無繼續施用毒品傾向，經裁定停
    止戒治，所餘戒治期間付保護管束，而於93年2 月25日開始
    執行保護管束，嗣因執行強制戒治及保護管束之時間逾6 個
    月，檢察官比較新舊法規定，依修正後毒品危害防制條例第
    20條第2 項、第23條第1 項之規定，視為強制戒治期滿（即
    已執行強制戒治6 個月以上，且無繼續戒治之必要），於93
    年6 月2 日以93年度戒毒偵字第611 號為不起訴處分確定；
    詎於受強制戒治期滿釋放後5 年以內，猶不知悔改，復基於
    施用第一級毒品海洛因及第二級毒品安非他命之概括犯意，
    自93年7 月5 日凌晨1 時許回溯24小時內某時起，至94年1
    月14日止，連續在高雄市新興區○○○路30號龍成大飯店20
    5 號房及高雄市區等處，施用第一級毒品海洛因及摻雜有第
    二級毒品ＭＤＭＡ之安非他命多次。嗣先於93年7 月5 日凌
    晨1 時許，為警於高雄市新興區○○○路30號龍成大飯店查
    獲，並扣得其所有第一級毒品海洛因1 包（淨重0.71公克、
    空包裝重0.22公克）及殘留海洛因之注射針筒1 支；又於同
    年9 月21日下午3 時30分許，因蕭憲隆毒品案（另案偵查起
    訴），為警於高雄市新興區○○○路123 號2 樓查獲；再於
    94 年1月14日21時40分許，在高雄市○○區○○路與六合路
    口，因通緝為警查獲，經採尿送驗呈嗎啡及甲基安非他命陽
    性反應，始查悉上情。
二、案經高雄市政府警察局新興分局、高雄縣政府警察局鳳山分
    局移送臺灣高雄地方法院檢察署檢察官偵查起訴及移送併辦
    。
    理  由
一、訊據上訴人即被告甲○○對上開事實供承不諱，且被告為警
    查獲後所採集之尿液經送高雄市立凱旋醫院及高雄縣政府衛
    生局結果，分呈嗎啡、甲基安非他命、ＭＤＭＡ陽性反應，
    有高雄市立凱旋醫院93年7 月12日高市凱醫檢字第02004 號
    煙毒尿液檢驗成績書、94年2 月1 日編號00000000號濫用藥
    物尿液檢驗報告各1 份及高雄縣政府衛生局93年10月8 日93
    煙檢字第2248號煙毒尿液檢驗成績書1 紙附卷可稽，另扣案
    之第一級毒品海洛因1 包（淨重0.71公克、空包裝重0.22公
    克）、針筒1 支，經送驗結果，均呈海洛因陽性反應，亦有
    法務部調查局93年8 月3 日調科壹字第220017688 號鑑定通
    知書、高雄醫學大學附設中和紀念醫院93年9 月14日編號
    00000000號檢驗報告各1 份在卷足憑，顯見被告前揭自白與
    事實相符；又被告曾於92年間因施用毒品案件，經原審法院
    裁定送觀察、勒戒後，認有繼續施用毒品之傾向，再以裁定
    令入戒治處所施以強制戒治，自92年8 月27日開始執行強制
    戒治，93年2 月4 日因無繼續施用毒品傾向，經裁定停止戒
    治，所餘戒治期間付保護管束，而於93年2 月25日開始執行
    保護管束，嗣因執行強制戒治及保護管束之時間逾6 個月，
    檢察官比較新舊法規定，依修正後毒品危害防制條例第20
    條第2 項、第23條第1 項之規定，視為強制戒治期滿（即已
    執行強制戒治6 個月以上，且無繼續戒治之必要），於93
    年6 月2 日以93年度戒毒偵字第611 號為不起訴處分確定等
    情，有臺灣高等法院被告全國前案紀錄表及上開不起訴處分
    書各乙份在卷可稽。被告於強制戒治執行完畢釋放後5 年內
    ，再犯本件施用毒品之事證明確，其施用第一、二級毒品之
    犯行洵堪認定，
二、查海洛因、安非他命與ＭＤＭＡ分別係毒品危害防制條例第
    2 條第2 項第1 款及2 款所稱之第一、二級毒品，均不得非
    法持有、施用。核被告甲○○上述所為，分別係犯毒品危害
    防制條例第10條第1 項之施用第一級毒品罪及同條第2 項之
    施用第二級毒品罪，其持有第一、二級毒品之低度行為，應
    為施用之高度行為所吸收，不另論罪。被告同時施用第二級
    毒品甲基安非他命及ＭＤＭＡ，係1 行為觸犯數罪名，為想
    像競合犯，應從被告主觀上所欲施用且已具成癮性之施用第
    二級毒品甲基安非他命罪處斷。又被告先後多次施用第一級
    、第二級毒品之犯行，時間緊接，犯罪構成要件相同，顯係
    基於概括犯意反覆為之，應分別依連續犯之規定各以1 罪論
    ，並均依法加重其刑。被告所犯上述2 罪，犯意各別，行為
    互殊，應予分論併罰。又公訴人雖僅就被告93年7 月5 日為
    警查獲前施用第一、二級毒品各1 次之犯行提起公訴，然被
    告自93年7 月5 日第1 次為警查獲後至94年1 月14日某時止
    之施用第一級、第二級毒品犯行，與已起訴部分之施用第一
    級、第二級毒品犯行間，有連續犯之裁判上1 罪關係，為起
    訴效力所及，本院自應併予審理。
三、原審對被告予以論罪科刑，固非無見，惟查被告於93年9 月
    21日第2 次為警查獲後，迄94年1 月14日止，尚有在不詳地
    點施用第一、二級毒品犯行，已如上述，此部分原審未及併
    予審判，尚有未當，公訴人及被告上訴意旨，執此指摘原判
    決不當，為有理由，應由本院將原判決予以撤銷改判；審酌
    被告前因施用毒品，先後經觀察、勒戒、強制戒治，仍未戒
    絕毒品，足見其並無悔意，且戒斷毒癮之意志不堅，惟念其
    施用毒品乃自戕行為，尚未危害他人，且犯後已坦承犯行，
    態度良好等一切情狀，分別量處如主文第2 項所示之刑，並
    定其應執行刑；扣案之白色粉末屬第一級毒品海洛因（淨重
    0.71公克、空包裝重0.22公克），另殘留海洛因之注射針筒
    1 支，其上之第一級毒品海洛因已無法析離，均應依毒品危
    害防制條例第18條第1 項前段之規定，沒收銷燬之。至送驗
    耗費之海洛因部分，既已滅失不存在，自無庸宣告沒收銷燬
    之。
據上論斷，應依刑事訴訟法第369 條第1 項前段、第364 條、第
299 條第1 項前段、毒品危害防制條例第10條第1 項、第2 項、
第18條第1 項前段，刑法第11條、第56條、第55條、第51條第5
款，判決如主文。
本案經檢察官林惠到庭執行職務。
中　　華　　民　　國　　94　　年　　5 　　月　　24　　日
                  刑事第七庭    審判長法  官  莊飛宗
                                      法  官  黃三友
                                      法  官  黃憲文
以上正本證明與原本無異。
施用第一級毒品部分如不服本判決應於收受本判決後10日內向本
院提出上訴書狀，其未敘述上訴理由者，並得於提起上訴後10日
內向本院補提理由書狀（均須按他造當事人之人數附繕本）「切
勿逕送上級法院」。
其餘不得上訴。
中　　華　　民　　國　　94　　年　　5 　　月　　24　　日
　　　　　　　　　　　　　　　　　　　書記官  葉淑華
附錄本件判決論罪科刑法條：
毒品危害防制條例第10條
施用第一級毒品者，處6月以上5年以下有期徒刑。
施用第二級毒品者，處3年以下有期徒刑。
